# 关于商誉减值测试的问题

提问人：zuqixing 时间：2020-12-18 21:33:06
请教，A公司去年收购了B上市公司，今年要对商誉减值进行测试。A公司请评估机构对B公司进行评估，评估机构使用市场法对B公司股价进行评估，用 120 日价格进行调整得出B公司的评估价值。如果根据收益法评估，企业价值会明显降低，得出减值的结论。但是A公司管理层聘请的评估机构仅使用市场法进行评估，且B公司股价近 1 年上涨50%以上，使得市场法评估的价值较大，得出无商誉减值的结论。作为审计人员，如何说明A公司管理层的这种商誉减值测试做法不恰当？

回答人：chenyiwei
在合并报表层面，资产减值测试应针对资产组进行，而不是针对法人的股份或股票进行。因此合并报表层面的可收回金额测算不考虑“流通权溢价”即“壳资源”的价值。
你所说的市场法评估值高于收益法评估值的差额就是“壳资源价值”，不应在合并报表层面的资产减值测试中纳入可收回金额的测算中。